臺灣雲林地方法院民事小額判決　　
　                               　110 年度六小字第203號
原　　　告　元大商業銀行股份有限公司
　　　　　　　　　　　設臺北市○○區○○○路○段00號1至1
　　　　　　　　　　　　0樓及68號1樓、2樓、2樓之1、7樓、
　　　　　　　　　　　　9樓
法定代理人　翁健　　　住同上
                      送達代收人　林鳳章
　　　　　　　　　　　住○○市○○區○○○路000號6樓
訴訟代理人　李宗益　　住○○市○○區○○○路000號6樓
被　　　告　鄭朝興　　住雲林縣○○鄉○○村○○00號
上列當事人間清償借款事件，本院於民國110 年9 月27日言詞辯
論終結，判決如下：
    主      文
被告應給付原告新臺幣30,000元，及自民國95年4月27日起至民
國104年8月31日，按年息百分之20計算之利息，及自民國104年9
月1日至清償日止，按年息百分之15計算之利息。
訴訟費用新臺幣1,000元由被告負擔。
本判決得假執行。
    事  實  及 理 由
一、原告主張：
㈠、原告概括承受原債權人大眾商業銀行股份有限公司（下稱大
    眾銀行）之一切營業、資產及負債，是本案債權業已合法移
    轉予原告在案，合先敘明。
㈡、緣被告於民國94年7月4日向大眾銀行借款額度新台幣(下同)3
    0,000元整，利息按年利率18.25%固定計付，於每月20日結
    算乙次並於翌日(21日)併同手續費直接計入被告尚未清償之
    本金餘額。每月應繳納最低應付款為實際可動用借款額度之
    2.00%，若被告動用之借款金額低於上開之最低應付款時，
    則以動用之借款金額為最低應付款；若被告動用借款額度後
    所生之借款債務(含利息及各項費用)超過原告所准被告之實
    際可動用借款額度，且差額超過最低應付款時，被告當月之
    最低應付款即為此差額，期間如未依約繳納最低應付款時，
    被告即喪失期限之利益，視為全部到期，應立即償償一還全
    部借款；且延滯利息改依年利率20.00%計付，上開借款被告
    現尚欠原告30,000元，及自95年4月27日起至清償日止之利
    息迄未清償，迭經催討被告均置之不理，誠屬非是，依上開
    約定，本件借款應視全部到期；依法被告自應負給付責任，
    並應給付上聞借款之延滯利息，為此，爰依消費借貸之法律
    關係，求為判決如主文第1 項所示。
二、被告則以：被告並無積欠原告任何款項，已清償完畢等語，
    資為抗辯。
三、法院之判斷
㈠、原告主張之事實，業據其提出申請書、借戶名細、約定條款
    、金融監督管理委員會函文及客戶往來交易明細證，堪信原
    告之主張為真正。
㈡、被告雖以前開情詞置辯，並提出轉滙資料為據（見本院卷第1
    7頁至反面），惟查，按民事訴訟法第277 條前段規定：「
    當事人主張有利於己之事實者，就其事實有舉證之責任。」
    ，故債權人就權利存在之一般要件事實，應負主張及舉證責
    任，惟主張法律關係具有障礙事由之債務人，須就該障礙事
    由，負舉證之責任（最高法院93年度台上字第2158號裁判意
    旨參照）。經查，本件原告主張被告積欠款項30,000元，並
    提出客戶往來明細表為證（見本院卷第15頁至第16頁反面）
    ，而對照被告所提出轉滙資料其中記載：「00000000；交易
    金額28,000」，上開客戶往來明細表固記載「00000000；交
    易金額28,000」，然觀諸上開客戶往來明細表被告後續確實
    仍向原告借款使用，則被告所提出之轉滙資料尚不足為原告
    有利之認定，而原告已就權利存在之一般要件事實善盡舉證
    責任，被告雖辯稱業經其清償云云，惟被告就此項障礙事由
    乙節，復未提出證據以實其說，從而被告既不能證明清償之
    事實，應認原告之訴為有理由。 
㈢、從而，原告本於消費借貸之法律關係，請求被告給付原告如
    主文第1 項所示之金額、利息，洵屬有據，應予准 許。
四、本件係適用小額訴訟程序所為被告敗訴之判決，依民事訴訟
    法第436 條之20規定，應依職權宣告假執行，並依同法第43
    6 條之19規定，確定訴訟費用。
五、本件事證已臻明確，兩造其餘主張及攻擊或防禦方法並提出
    之證據資料，經斟酌後認均不影響本院所為前開論斷，自無
    逐一審論之必要，附此敘明。
六、訴訟費用負擔之依據：民事訴訟法第78條。
中    華    民    國   110    年    9    月    27     日
                  斗六簡易庭    法  官  温文昌
上列為正本係照原本作成。
如不服本判決，應於送達後20日內，以判決違背法令為理由，向
本院斗六簡易庭提出上訴狀並表明上訴理由（上訴理由應記載原
判決所違背之法令及其具體內容、依訴訟資料可認為原判決有違
背法令之具體事實）。如於本判決宣示後送達前提起上訴者，應
於判決送達後20日內補提上訴理由書（須按他造人數附繕本）。
中　　華　　民　　國　　110 　年　　9 　　月　　28　　日
                                書記官  張宏清